# 对于集团财务报表审计如何利用审计抽样进行控制测试

提问人：18200356019 时间：2022-11-06 22:13:56
请教版主老师及各位大神：
被审计单位是家上市公司主体，其有 1000 多个组成部分，组成部分按业务性质不同分为了施工板块、贸易板块、新能源板块等，需要对其内部控制发表鉴证意见并出具内部控制审计报告，在进行计划阶段的工作时，对于审计抽样在控制测试中的运用，项目组的总体思路是：
1 、首先按照资产总额、利润总额、收入总额分别划定一个重要性的金额，对于高于其中任意一个金额的组成部分划分为重要的组成部分；
2 、在重要的组成部分中，项目组考虑其性质及以前年度内部控制测试的情况，对于资金管理、资产管理、薪酬管理、期末结账、投资筹资这类集团统一流程的内部控制利用随机抽样序列表选择 10 个组成部分作为内部控制测试的主体；
3 、考虑各板块核算的特殊性，针对生产仓储、销售收款、采购付款三个循环分板块采用随机抽样的方式另选 10 个组成部分作为内部控制测试的主体。
4 、项目组以选取的控制测试的主体中的所有样本作为各内部控制测试节点的样本总体；
4 、在进行抽样时，项目组按内部控制在报告期内发生的频率确定样本量，并界定样本偏差，利用随机数表进行抽样并记录抽样过程在底稿中，最后评价抽样结果的性质和原因并考虑是否需要对评估的重大错报风险进行调整；
请教版主老师及各位大神，上述总体思路有何不当支出，尤其是利用随机数表选取 10 个重要组成部分作为控制测试主体的方法所得出的结论是否能够代表对审计单位整体的内部控制结论？

回答人：chenyiwei
这个问题是抽样有无足够代表性的判断问题。应根据具体情况讨论，涉及到对该被审计集团的管理模式、IT系统和管理流程的一致性、各组成部分规模大小是否存在显著差异等因素的分析，需结合这些因素才能合理确定抽样的样本量。